臺灣高等法院臺中分院民事裁定
110年度聲字第76號
聲  請  人  丁綉英  
相  對  人  黃秝宸  


            黃五稜  
上列當事人間假處分事件，聲請人聲請發還擔保金，經臺灣南投
地方法院110年度司聲字第35號裁定移送前來，本院裁定如下：
   主      文
臺灣南投地方法院108年度存字第358號提存事件聲請人所提存之
擔保金新臺幣692,802元，准予發還。
    理      由
一、按訴訟終結後，供擔保人證明已定20日以上之期間，催告受
    擔保利益人行使權利而未行使，或法院依供擔保人之聲請，
    通知受擔保利益人於一定期間內行使權利並向法院為行使權
    利之證明而未證明者，法院應依供擔保人之聲請，以裁定命
    返還其提存物，民事訴訟法第104條第1項第3款定有明文；
    又上開規定，於其他依法令供訴訟上之擔保者準用之，亦為
    同法第106條所明定。
二、聲請意旨略以：聲請人因與相對人間假處分事件，前遵本院
    108年度抗字第393號民事裁定為擔保假處分，提供如主文第
    一項所示擔保金，並以臺灣南投地方法院(下稱南投地院 )1
    08年度存字第358號提存事件提存在案。茲因上開假處分裁
    定經相對人提起抗告後，業經裁定(本院109年度抗更一字第
    156號)駁回假處分確定。且聲請人已撤回本案訴訟(南投地
    院109年度訴字第178號撤銷信託事件) ，並定20日以上期間
    催告受擔保利益人即相對人行使權利而未行使，爰依民事訴
    訟法第104條第1項規定聲請返還上開擔保金等語。
三、經查，聲請人主張之事實，業據其提出國庫存款收款書、存
    證信函及掛號回執等件為證（附於南投地院110年度司聲字
    第35號卷內及本院卷55、63-67頁），並經本院調閱南投地
    院109年度訴字第178號撤銷信託事件卷宗查明屬實。次查，
    聲請人原聲請之假處分執行事件(南投地院108年度司執全字
    第84號)，業經南投地院發函囑託塗銷查封登記，有聲請人
    提出之南投地院109年9月1日囑託塗銷假處分登記函（附於
    南投地院110年度司聲字第35號卷內)可證，且經本院調閱相
    關卷宗查明屬實。復查，臺灣臺中地方法院及南投地院均未
    受理相對人對聲請人請求損害賠償而提起訴訟、聲請調解或
    核發支付命令事件，亦有上開二法院回函附卷可憑（見本院
    卷第85-89頁）。從而聲請人依民事訴訟法第106條準用第10
    4條第1項第3款之規定，聲請返還上開提存之擔保金，核無
    不合，應予准許。
四、據上論結，本件聲請為有理由。爰裁定如主文。 
中　　華　　民　　國　　110 　年　　6 　　月　　25　　日
        　　    民事第一庭    審判長法　官  張瑞蘭
　　　　　　　　　　　　　　        法　官  洪堯讚
　　　　　　　　　　　　　　　　　　法  官  林孟和
正本係照原本作成。
相對人得抗告。　　　　　　　　　　　　　　　　
如不服本裁定應於裁定送達後10日內向本院提出抗告理由狀（須
按他造人數附具繕本），繳納抗告裁判費新台幣1,000元整，並
同時委任律師或具有律師資格之關係人為代理人。
                                    書記官  郭振祥　
　　　　　　　　　　　　　　　　　　　　　　
中　　華　　民　　國　　110 　年　　6 　　月　　25　　日